臺灣高雄地方法院民事判決　九十二年度訴字第二三五○號
　　原　　　告　乙○○
　　訴訟代理人　丙○○
　　被　　　告　甲○○
　　訴訟代理人　王國論律師
　　　　　　　　康進益律師
當事人間損害賠償事件，本院於九十三年一月十三日言詞辯論終結，判決如下：
    主    文
原告之訴及假執行之聲請均駁回。
訴訟費用由原告負擔。
    事實及理由
一、原告起訴主張：被告與原告之子為已論及婚嫁之男女朋友關係，並受僱於原告所
    開設新虹藝花店為店員，然被告亦從事股票之投資買賣操作，原告乃於八十九年
    九月十六日起委託被告，由被告以原告之名羲為原告計算，從事於被告帳戶內作
    股票融資融券交易，雙方約定定期合算賈入、賣出之金額及股票，資金如有不足
    由原告補足，如有獲利被吉應將盈利領出交原告，並由被告全權負責選股及作融
    資融券交易。原告乃自八十九年九月十六日起至九十年九月二十五日止，陸續交
    付標取互助會款新台幣（下同）二十四萬元自中興銀行莊雅姿帳戶轉帳二十
    六萬五千零五十四元由原告以現金支付十一萬二千元由莊立成匯款七萬五千
    一百三十五元（補融資），合計交付被告六十九萬二千一百八十九元，並買入聯
    電、旺宏、錸德、合勤科技等公司公開上市之股票，被告缺款周轉，而於九十年
    九月一日、十一月一日私自將上開股票出售花用，且股票帳戶內之存款亦遭提領
    一空，被告逾越權限之行為，原告自得依民法第二百二十七條、第五百四十四條
    、第一百八十四條第一項、第二項規定，請求被告給付損害金六十九萬二千一百
    八十九元及法定利息。
    並聲明：(一)被告應給付原告陸拾玖萬貳仟壹佰捌拾玖元及自本起訴狀繕本送達翌
    日起至清償日止，按年息百分之五計算之利息。(二)原告願供擔保，請准宣告假執
    行。
二、被告則以：被告自八十七年十一月間起即從股票之買賣交易，且自八十八年五月
    間已從事融券買賣，被告任職原告處七、八年之久，有關被告中興銀行、土地銀
    行帳戶內花店出入營運資料自八十六年八月至九十年初之帳戶出入頻繁，數目極
    為龐大且難區隔，且原告已數十萬元薪資未為給付，又原告主張匯款，僅其中八
    十九年九月間三筆合計二十六萬五千零五十四元確匯入被告帳戶內，其餘並未匯
    入被告帳戶內，而原告所提購買股票證明，實為被告自行投資理財之記事，並非
    被告代原告購買股票之資料。又原告因幾乎信用破產，為逃避債務用被告帳戶當
    人頭存戶使用，花店雖由被告提供勞務，然由原告掌控、收帳，有關款項出入，
    有其他家用、購貨支出、甚至原告家內成員之保險費支出等，均即刻再令被告領
    取支出，是原告主張並不合理。
    並聲明：求為判決(一)原告之訴駁回。(二)若受不利之判決，請准供擔保，免予假執
    行。
三、原告起訴主張其子與被告為已論及婚嫁之男女朋友關係，被告曾受僱於原告開設
    之新虹藝花店為店員，被告並另從事股票之投資買賣操作，及原告於八十九年九
    月間匯款共二十六萬五千零五十四元入被告帳戶內等事實，業據提出存款往來對
    帳單、不起訴處分書等為證，且為被告所不爭執，自應認為真實。兩造爭執要點
    為：原告依民法第二百二十七條、第五百四十四條、第一百八十四條第一項、第
    二項規定請求被告給付損害金六十九萬二千一百八十九元，有無理由。本院判斷
    意見如下：
  (一)按民事訴訟如係由原告主張權利者，應先由原告負舉證之責，若原告先不能舉證
    以證實自己主張之事實為真實，則被告就其抗辯事實即令不能舉證或其所舉證據
    尚有疵累，亦應駁回原告之請求（最高法院五十年度台上字第二０二三號裁判意
    旨參照）。原告主張陸續以其女莊雅姿之帳戶轉帳或由原告付現、及參加楊佳樺
    互助會所得款項等方式自八十九年九月十六日至十月二十八日陸續匯款或交付現
    金合計六十一萬七千零五十四元，係委託被告以原告名羲並為原告計算，從事股
    票融資融券交易，被告於台灣高雄地方法院檢察署九十一年偵字第一七一八四號
    背信案件偵查中固不否認收受前開款項之事實，然否認係原告委任被告買賣股票
    之款項，先後辯稱係原告向其週轉或作為原告開設之新虹藝花店週轉金之用，被
    告所辯雖先後矛盾，然原告並未能舉任何證據以證明所交付之款項確係委任被告
    從事股票買賣之用，雖提出所謂之收款明細便條，惟其上亦僅記載金額及姓名，
    且被告辯稱該便條僅為其自行記載之筆記本，並不能因而證明被告確因受委任買
    賣股票而為收受款項之記載，原告顯不能證明被告有何故意或過失之侵權行為或
    侵占原告所交付款項之事實，或有何違反保護他人法律之行為存在，原告請求難
    認為有理由。
  (二)退步言之，縱原告確交付款項並委任被告投資購買股票，然依原告於高雄縣警察
    局鳳山分局刑事調查時自承「我沒有指定甲○○買那些股票只有告訴甲○○要買
    現金股後將所有金錢交給付甲○○由她全權處理」（高雄縣警察局鳳山分局刑案
    偵查卷宗九十一年五月二十日偵訊筆錄），足認原告縱委任被告股票，亦未指定
    購買之股票種類與數量，而係委由被告自行決定，而被告投資股票最後結果為虧
    損之事實，亦經為被告操作股票之建弘證券股份有限公司營業員吳忠益於偵查中
    陳明（九十一年偵字第一七一八四號偵查卷九十一年八月二十七日訊問筆錄），
    且原告訴訟代理人於本院審理中亦不否認（九十三年一月十三日言詞辯論筆錄）
    ，是被告縱受委任，然因股票投資結果為虧損，而原告並未能舉證證明被告於處
    理委任事務購買股票之過程有何過失，或有何逾越權限之行為而導致原告受損害
    ，原告依民法第五百四十四條規定，請求被告賠償損害，亦於法不合。
  (三)又縱依原告主張得認其係以隱名合夥身分與被告合資購買股票，依民法第七百零
    九條規定，原告亦僅得於隱名合夥契約終止時，請求返還出資及應得之利益，但
    出資因損失而減少者，被告亦僅需返還其餘存額，原告終止合夥關係及結算前，
    亦不得請求被告返還出資額。
  (四)另民法第二百二十七條規定所謂不完全給付係指債務人雖為給付，然給付之內容
    並不符合債務本旨而言（最高法院八十二年度台上字第二三六四號裁判意旨參照
    ），本件縱依原告主張之委任或隱名合夥關係，被告所為亦無構成不完全給付之
    可能，原告此部分主張亦無理由。
四、綜上所述，本件原告未能舉證證明其與被告間有何委任或隱名合夥之法律關係存
    在、或被告有何侵權行為，其依民法第二百二十七條、第五百四十四條、第一百
    八十四條第一項、第二項規定，請求被告給付損害金六十九萬二千一百八十九元
    及法定利息，為無理由，應予駁回。
五、本件因事證已明，兩造其餘主張及攻擊防禦方法，核與判決結果無涉，爰不一一
    贅述。
六、原告既受敗訴判決，其假執行之聲請亦失所依附，應併予駁回。
據上論結：本件原告之訴為無理由，依民事訴訟法第七十八條，判決如主文。
中　　　華　　　民　　　國　　九十三　　年　　　二　　　月　　六　　　日
                                民事第五庭
~B法　　　官　林玉心
正本係照原本作成。
如不服本判決，應於送達後廿日內，向本院提出上訴狀並表明上訴理由，如於本判決
宣示後送達前提起上訴者，應於判決送達後十日內補提上訴理由書（須附繕本）。
中　　　華　　　民　　　國　　九十三　　年　　　二　　　月　　 六     日
~B法院書記官　陳家宏
